Guide to the Ernst Cassirer Papers
Beinecke Rare Book and Manuscript Library
- Books, 1902-41; Series I; 14.25; (35 boxes)
  - PHILOSOPHIE DER SYMBOLISCHEN FORMEN
    - DRITTER TEIL. PHÄNOMENOLOGIE DER ERKENNTNIS
      - Envelope #181
        - Unidentified section: draft, holo- graph, corrected, incomplete (pp.1-25) (Box 31, Folder 598)
    - VIERTER TEIL. "ZUR METAPHYSIK DER SYMBOLISCHEN FORMEN"
      [a.k.a. Band IV]
      - Envelope #184
        - Research notes, n.d. (Box 31, Folder 599-605)
        - Erstes Kapitel. "'Geist' und Leben corrected (pp. 1-79), 1928 (Box 31, Folder 606)
        - Zweites Kapitel. "Das Symbolproblem als Grundproblem der philosophischen Anthropologie"
          - Section 1: draft, holograph, cor- rected, incomplete (pp. 80-131), 1928 (Box 31, Folder 607)
          - Section 2: draft, holograph, cor- rected (pp. 152-284), 1928 (Box 31, Folder 608-10)
  - PLATONISCHE RENAISSANCE
    - Envelope #197
      - Research notes, n.d. (Box 32, Folder 611-612)
    - Envelope #187
      - Einleitung: draft, holograph, corrected n.d. (Box 32, Folder 613)
      - Erstes Kapitel: draft, holograph, corrected (Box 32, Folder 614)
      - Zweites Kapitel: draft, holograph, corrected (Box 32, Folder 615)
      - Drittes Kapitel: draft, holograph, corrected (Box 32, Folder 616-17)
      - Viertes Kapitel: draft, holograph, corrected (Box 32, Folder 618-19)
      - Fünftes Kapitel: draft, holograph, corrected (Box 32, Folder 620)
      - Sechstes Kapitel: draft, holograph, corrected (Box 32, Folder 621-22)
  - ROUSSEAU--KANT--GOETHE: TWO ESSAYS
    - Envelope #84
      - "Kant und Rousseau"
        - Draft A, holograph, corrected, n.d. (Box 32, Folder 623-24)
    - Envelope #216
      - Draft B, typescript, corrected, n.d. (Box 32, Folder 625)
    - Envelope #217
      - "Goethe und die Kantische Philosophie"
        - Draft A, holograph, corrected, n.d. (Box 32, Folder 626)
        - Draft B, typescript, carbon, corrected, n.d. (Box 32, Folder 627)
        - Draft fragments, typescript and carbon (Box 32, Folder 628)
  - SPRACHE UND MYTHOS
    - Envelope #83
      - Draft, holograph, corrected, n.d. (Box 33, Folder 629-30)
  - SUBSTANZBEGRIFF UND FUNKTIONSBEGRIFF
    - Envelope #176
      - Research notes, n.d. (Box 33, Folder 631-43)
    - Envelope #194
      - Vorrede: draft, holograph, corrected, 1910 (Box 34, Folder 644)
      - Kapitel I: draft, holograph, corrected, 1910 (Box 34, Folder 645)
      - Kapitel II: draft, holograph, corrected, 1910 (Box 34, Folder 646)
      - Kapitel III: draft, holograph, corrected (Box 34, Folder 647)
      - Kapitel IV: draft, holograph, corrected, 1910 (Box 34, Folder 648-50)
      - Kapitel V: draft, holograph, corrected, 1910 (Box 34, Folder 651)
      - Kapitel VI: draft, holograph, corrected, 1910 (Box 34, Folder 652)
      - Kapitel VII: draft, holograph, corrected, 1910 (Box 34, Folder 653)
      - Kapitel VIII: draft, holograph, corrected, 1910 (Box 34, Folder 654)
      - Draft fragments, holograph, corrected, 1910 (Box 34, Folder 655-56)
  - THORILDS STELLUNG
    - Envelope #80
      - Einleitung: draft, holograph, corrected, 1941 (Box 34, Folder 657)
      - Kapitel I: draft, holograph, corrected, 1941 (Box 34, Folder 658)
      - Kapitel II: draft, holograph, corrected, 1941 (Box 34, Folder 659)
      - Kapitel III: draft, holograph, corrected, 1941 (Box 34, Folder 660)
      - Kapitel IV: draft, holograph, corrected, 1941 (Box 34, Folder 661)
      - Kapitel V: draft, holograph, corrected, 1941 (Box 34, Folder 662)
  - ZUR EINSTEIN'SCHEN RELATIVITÄTSTHEORIE
    - Envelope #199
      - Draft A
        - Final section of lecture: "Die philosophischen Probleme der Relativitätstheorie", holograph, corrected, n.d. (Box 35, Folder 663)
          [formerly identified as: V. "Die Kantische Raum- und Zeitlehre und die Relativitätstheorie"]
          See also: Box 47, folders 942-943
    - Envelope #96
      - Draft B
        - I. "Massbegriffe und Dingbegriffe": holograph, corrected (Box 35, Folder 664)
        - II. "Die begrifflichen Konstanten der speziellen und allgemeinen Relativitätstheorie": holograph, corrected (Box 35, Folder 665)
        - III. "Der philosophische Wahrheits- begriff und die Relativitätstheorie": holograph, corrected (Box 35, Folder 666)
        - IV. "Materie und Aether": holograph, corrected (Box 35, Folder 667)
        - V. "Der Raum- und Zeitbegriff des kritischen Idealismus und die Relativitätstheorie": holograph, corrected (Box 35, Folder 668)
        - VI. "Euklidische und Nicht- Euklidische Geometrie": holograph, corrected (Box 35, Folder 669)
        - VII. "Die Relativitätstheorie und das Problem der Realität": holograph, corrected (Box 35, Folder 670)
      - Draft C
        - IV. "Materie, Aether, Raum": holograph, corrected, n.d. (Box 35, Folder 671)
    - Envelope #199
      - Draft D
        - I. "Massbegriffe und Dingbegriffe": typescript and holograph, corrected (Box 35, Folder 672)
        - II. "Die begrifflichen Konstanten der speziellen und allgemeinen Relativitätstheorie": typescript and holograph, corrected (Box 35, Folder 673)
        - III. "Der philosophische Wahrheits- begriff und die Relativitätstheorie": typescript and holograph, corrected (Box 35, Folder 674)
        - IV. "Materie, Aether, Raum": type- script and holograph, corrected (Box 35, Folder 675)
        - V. "Der Raum- und Zeitbegriff des kritischen Idealismus und die Relativitätstheorie": typescript and holograph, corrected (Box 35, Folder 676)
        - VI. "Euklidische und Nicht- Euklidische Geometrie": typescript and holograph, corrected (Box 35, Folder 677)
        - VII. "Die Relativitätstheorie und das Problem der Realität": type- cript and holograph, corrected (Box 35, Folder 678)
- Essays and Lectures, 1893-1945; Series II; 7.5; (19 boxes)
  Series II, Essays and Lectures (Boxes 36-54), is arranged alphabetically by folder title.
  - Aesthetik: Kant, Fichte, Schelling [Hegel], Research notes on [Yale Seminar] (Envelope #24), c. 1942 (Box 36, Folder 679)
  - "Ancient philosophy, Yale 1942" (Envelope #8)
    - "Chapter I. The Ionian School": draft, holograph, corrected (pp. 1-32i), 1942 (Box 36, Folder 680)
    - "Chapter II. Herakleitos of Ephesus": draft, holograph, corrected (pp. 33-102), 1934-37 (Box 36, Folder 681)
    - "Chapter III. Pythagoras and the Pythagoreans": draft, holograph, corrected (pp. 1-51a), 1942 (Box 36, Folder 682)
    - "Chapter III. The Eleatic School": draft, holograph, corrected (pp. 52-120), 1942 (Box 36, Folder 683)
    - "Chapter IV. Empedokles, Anaxagoras and the Atomists": draft, holograph, corrected (pp. 121-89), 1942 (Box 36, Folder 684)
    - "Chapter V. The Sophists": draft, holograph, corrected (pp. 1-32), 1942 (Box 36, Folder 685)
    - "Chapter VI. Sokrates": draft, holograph, corrected (pp. 33-74), 1942 (Box 36, Folder 686)
    - "The Stoic Philosophy": draft, holograph, corrected (pp. 1-27), 1942 (Box 36, Folder 687)
    - "Epikurus": draft, holograph, corrected (pp. 28-42), 1942 (Box 36, Folder 688)
    - "Neo-Platonism": draft, holograph, corrected (pp. 1-8 et al.), 1942 (Box 36, Folder 689)
    - "Aristotle": draft, holograph, corrected (pp. 1-120), 1942 (Box 36, Folder 690)
    - Unidentified lectures
      - First lecture: draft, holograph, corrected (pp. 1-41), 1942 (Box 36, Folder 691)
      - Second lecture: draft, holograph, corrected (pp. 40a-53), 1942 Jul 13 (Box 36, Folder 692)
  - "Ansprache zur Reichsgründung der Hamburgischen Universität am 18. Januar 1930" (Envelope #97)
    - Draft A, typescript, corrected, ca. 1930 (Box 36, Folder 693)
    - Draft B, typescript, corrected, 1930 Jan 18 (Box 36, Folder 694)
  - "Der 'Anthropomorphismus' in der Philosophie" (Envelope #143)
    - Research notes [for "Allgemeine Notizen zur Anthropologie"], n.d. (Box 36, Folder 695)
    - Draft, holograph, corrected, n.d. (Box 36, Folder 696)
  - "Die Antike und die Entstehung der exakten Wissenschaft" (Envelope #150)
    - Research notes, 1926 Feb 19 (Box 36, Folder 697)
    - Draft, holograph, corrected, 1926 Feb 19 (Box 36, Folder 698)
  - Antritts-Vorlesung [Göteborg]
    - Research notes (Envelope #53), 1935-36 (Box 36, Folder 699)
    - Draft A, holograph, corrected (Envelope #53), 1935-36 (Box 36, Folder 700)
    - Draft B, typescript, carbon, corrected (Envelope #174), 1935 Oct (Box 36, Folder 701)
  - Art, Research notes on (Envelope #44), n.d. (Box 36, Folder 702)
  - Art, Lecture on: draft, holograph, corrected (Envelope #44) (Box 36, Folder 703)
  - Art and Language: draft fragments (Envelope #28), 1941-42 (Box 36, Folder 704-05)
  - "Aufklärung" [intended for the Encyclopedia of the Social Sciences ]: draft, holograph, corrected (Envelope #87), c. 1930 (Box 37, Folder 706)
  - "Die Bedeutung des Sprachproblems für die Entstehung der neueren Philosophie" (Envelope #83)
    - Draft A, holograph, corrected, 1926 Dec 31 (Box 37, Folder 707)
    - Draft B, typescript, n.d. (Box 37, Folder 708)
  - Beginn der neueren Kulturphilosophie bei Vico--methodischer Ansatz: research notes (Envelope #131) (Box 37, Folder 709)
  - "Der Begriff der Form als Problem der Philosophie" [Berlin]: lecture notes (Envelope #82) (Box 37, Folder 710)
  - "Der Begriff der symbolischen Form im Aufbau der Geisteswissenschaften" [lecture at Warburg Library]: draft, holograph, corrected (Envelope #200), 1921 Nov 24 (Box 37, Folder 711)
  - "Begriffs- und Klassenbildung im mythischen und religiösen Denken" [Religionswissenschaftliche Gesellschaft, Hamburg] (Envelope #200)
    - Draft A, holograph, corrected, 1921 Jul 14 (Box 37, Folder 712)
    - Draft B, holograph, corrected, 1921 Jul 14 (Box 37, Folder 713-14)
  - Bergson, Henri
    "Henri Bergson's Ethik und Religionsphilosophie"
    - Draft A, holograph, corrected [Gastvorlesung an der Deutschen Universität in Prag, 20. Januar 1933] (Envelope #98), 1933 Jan 20 (Box 37, Folder 715)
    - Draft B, typescript, corrected (Envelope #65), n.d. (Box 37, Folder 716)
  - Bericht über erkenntnistheoretische Literatur: draft, holograph, corrected (Envelope #102), c. 1927 (Box 37, Folder 717)
  - "Bestand und Wirklichkeit": draft, holograph, corrected (Envelope #96) (Box 37, Folder 718)
  - Burckhardt, Research notes on (Envelope #160), n.d. (Box 37, Folder 719)
  - Carlyle, Research notes on (Envelope #32), n.d. (Box 37, Folder 720)
  - Causalität in der Wissenschaft, Lecture on: draft, holograph, corrected (Envelope #158) (Box 37, Folder 721)
  - Cohen, Hermann
    - Cohen's philosophy of religion, Lecture on: draft, holograph, corrected (Envelope #207) (Box 37, Folder 722)
    - Cohen's philosophy of religion, especially of Judaism, Lecture on: draft, holograph, corrected (Envelope #207) (Box 37, Folder 723)
    - Cohen's relation to Judaism, outline to lecture (Envelope #207), 1941 Mar 23 (Box 38, Folder 724)
    - "Hermann Cohen," printed version (Envelope #207), 1920 (Box 38, Folder 725)
    - "Hermann Cohen, 1842-1918: In Commemoration of His 100th Birthday"
      - Draft A, holograph, corrected (Envelope #207), c. 1942 (Box 38, Folder 726)
      - Draft B, typescript, carbon, corrected (Envelope #207), c. 1942 (Box 38, Folder 727)
    - "Hermann Cohen und die Renaissance der Kantischen Philosophie": draft, holograph, corrected (Envelope #181) (Box 38, Folder 728)
    - "Hermann Cohen: Worte gesprochen an seinem Grabe am 7. April 1918 von Prof. Ernst Cassirer, Berlin": offprint (Envelope #207), 1918 May (Box 38, Folder 729)
    - "Hermann Cohens Philosophie der Religion und ihr Verhältnis zum Judentum": draft, holograph, corrected (Envelope #78) (Box 38, Folder 730)
    - "Hermann Cohens Philosophie in ihrem Verhältnis zum Judentum": outline and research notes to lecture (Envelope #207), 1931 Apr 12 (Box 38, Folder 731)
  - Contemporary Metaphysics, Lecture on [Fall term, Yale]: research notes (Envelope #38), 1943-44 (Box 38, Folder 732)
  - "The controversy between Wilhelm Ostvald and Ludwig Boltzmann...": draft, holograph, corrected and related notes (Box 38, Folder 733)
  - "Critical Idealism as a Philosophy of Culture" [Warburg Institute]: draft, holograph, corrected (Envelope #21), 1936 May 26 (Box 38, Folder 734)
  - Democracy, Lecture on: research notes and draft, holograph, corrected (Envelope #103) (Box 38, Folder 735)
  - Descartes, René
    Descartes-Christina-Vorträgen
    - Research notes (Envelope #90), n.d. (Box 38, Folder 736-37)
    - Erste Vorlesung: draft, holograph, corrected (Envelope #90), 1938 (Box 38, Folder 738)
    - Zweite Vorlesung: draft, holograph, corrected (Envelope #90), 1938 Oct 21 (Box 38, Folder 739)
    - Dritte Vorlesung
      - Draft A, holograph, corrected (Envelope #90), 1938 (Box 38, Folder 740)
      - Draft B, holograph, corrected (Envelope #118), 1938 Oct 25 (Box 38, Folder 741)
      - Draft C, holograph, corrected (Envelope #118), 1938 (Box 38, Folder 742)
    - "Descartes' 'Discours,'" [Radio- Vortrag, Wien]: draft, holograph, corrected (Envelope #152), 1937 Jan (Box 38, Folder 743)
    - Descartes-Leibniz-Vico: Übungen [Warburg Institute, London]: draft, holograph, corrected (Envelope #161), 1935 Jan-Feb (Box 38, Folder 744)
    - Descartes's Regulae, Research notes on (Envelope #161), n.d. (Box 38, Folder 745)
    - "Über Bedeutung und Abfassungszeit von Descartes' 'Recherche de la Vérité par le lumière naturelle'": draft, holograph, corrected (Envelope #118) (Box 38, Folder 746)
  - "Der deutsche Idealismus von Leibniz bis Hegel": draft, holograph, cor- rected (Envelope #145), n.d. (Box 38, Folder 747)
  - "The Development of the Modern Concept of Nature in the Philosophy and Science of the Renaissance": draft, holograph, corrected (Envelope #34) (Box 38, Folder 748-49)
  - "Dualität der Principien": draft, holograph, corrected (Envelope #96) (Box 39, Folder 750)
  - "Educational Value of Art": draft, holograph, corrected (Envelope #219), n.d. (Box 39, Folder 751)
  - "Einführung in die Erkenntniskritik": draft, holograph, corrected (Envelope #101), 1908 (Box 39, Folder 752)
  - "Die Einheit der Wissenschaft" [2 Vorträge, gehalten im Rundfunk am 12 u. 28.X.31, Berlin] (Envelope #170)
    - Erster Vortrag
      - Draft A, holograph, corrected (incomplete), 1931 (Box 39, Folder 753)
      - Draft B, holograph, corrected, 1931 (Box 39, Folder 754)
      - Draft C, typescript, corrected, 1931 (Box 39, Folder 755)
      - Draft C, typescript, carbon, 1931 (Box 39, Folder 756)
    - Zweiter Vortrag
      - Draft A, holograph and typescript, corrected, 1931 (Box 39, Folder 757)
      - Draft A, typescript, corrected, 1931 (Box 39, Folder 758)
  - "Die Einheit im Werk Jean Jacques Rousseaus": draft, holograph, corrected (Envelope #74), n.d. (Box 39, Folder 759)
  - "Einstein-Aufsatz ( Neue Rundschau )": draft, holograph, corrected (Envelope #181), c. 1920 (Box 39, Folder 760)
  - "Die Entwicklung der modernen Wissen- schaft und die Grundprinzipien des kritischen Idealismus" [London]: draft, holograph, corrected (Envelope #68), 1927 (Box 39, Folder 761)
  - "Die Erkenntnistheorie der modern Naturwissenschaft": draft, holograph, corrected (Envelope #101), 1910-11 (Box 39, Folder 762)
  - "Erkenntnistheorie nebst den Grenz- fragen der Logik und Denkpsychologie": draft, holograph, corrected (Envelope #83), c. 1926 (Box 39, Folder 763-64)
  - Eulogy for Fritz Cassirer
    Related Materials
    See: Eulogy for Fritz Cassirer (cousin of Ernst Cassirer), Box 53, folder 1061
  - European reactions to German culture, Lecture on: draft, holograph, corrected (Envelope #113), ca. 1917-18 (Box 39, Folder 765)
  - "Force and Freedom" [published in The American Scholar ]: draft, holograph, corrected (Envelope #166), c. 1944 (Box 39, Folder 766)
  - "Formen und Formwandlungen des philosophischen Wahrheitsbegriffes" a.k.a. "Rektoratsrede"
    - Research notes (Envelope #132), 1929 (Box 39, Folder 767)
    - Draft A, holograph, corrected (Envelope #154), 1929 (Box 39, Folder 768)
    - Draft B, typescript, corrected (Envelope #66), 1929 (Box 39, Folder 769)
    - Draft fragments (Envelope #132), 1929 (Box 39, Folder 770)
  - "Das Freiheitsproblem als Zentrum der Kantischen Philosophie" (Envelope #196)
    - Draft A, holograph, corrected, n.d. (Box 39, Folder 771)
    - Draft B, typescript, n.d. (Box 39, Folder 772)
  - Galilei, Galileo
    - Research notes (Envelope #48), n.d. (Box 39, Folder 773)
    - Galilei, Essay on: draft, holograph, corrected (Envelope #48) (Box 39, Folder 774)
    - Galilei, Essay on (in two sections) (Envelope #48)
      - Section 1, "The Character of Galilei's Inductive Method": draft, holograph and typescript, carbon, corrected (Box 39, Folder 775)
      - Section 2, "The Platonic Character of the Science of Galileo": draft, holograph, corrected, n.d. (Box 39, Folder 776)
    - Galilei, Essay on: draft fragments (Envelope #48) (Box 40, Folder 777)
    - "Galileo Galilei" [300th anniversary piece]: draft, holograph, corrected (Envelope #48), c. 1942 (Box 40, Folder 778)
    - "Galileo's Platonism"
      - Draft A, holograph, corrected (incomplete) (Envelope #48), c. 1945 (Box 40, Folder 779)
      - Draft B, holograph, corrected (Envelope #168), c. 1945 (Box 40, Folder 780)
      - Draft C, typescript, carbon, corrected (Envelope #168), c. 1945 (Box 40, Folder 781)
    - "Wahrheitsbegriff und Wahrheits- problem bei Galilei": draft, holo- graph, corrected (Envelope #126), c. 1937 (Box 40, Folder 782)
  - "Der Gegensatz von 'Geist' und 'Leben' in der modernen philosophischen Anthropologie" [Frankfurt a/M]: draft, holograph, corrected (Envelope #95), 1928 Oct 3 (Box 40, Folder 783)
  - "'Geist' und 'Leben' in der Philosophie der Gegenwart" ["Scheler-Aufsatz"]: draft, holograph, corrected (Envelope #103), 1928 (Box 40, Folder 784)
  - "Geschichte der neueren Philosophie" (Envelope #133)
    - Einleitung: draft, holograph, corrected, n.d. (Box 40, Folder 785)
    - Erstes Capitel. "Die Welt als göttlicher Organismus," draft, holograph, corrected, n.d. (Box 40, Folder 786)
    - Zweites Capitel. "Die Philosophie der Renaissance": draft, holograph, corrected, n.d. (Box 40, Folder 787)
  - "Geschichte des Erkenntnisproblems als historische Einführung in die Erkenntniskritik": draft, holograph, corrected (Envelope #101) (Box 40, Folder 788)
  - "Geschichte und Kritik des philo- sophischen Empericismus": draft, holograph, corrected (Envelope #101) (Box 40, Folder 789)
  - "Geschichte und System des philo- sophischen Idealismus, I. Platon und die geschichtliche Fortbildung des Platonismus" [Herbst Semester, Göteborg]: draft, holograph, corrected (Envelope #145), 1935-36 (Box 40, Folder 790)
  - "Das 'Gesetz der Zahl' und die Ent- wicklung der kritischen Philosophie": draft, holograph, corrected (Envelope #117) (Box 40, Folder 791)
  - Goethe, Johann Wolfgang
    - Research notes (Envelope #164), n.d. (Box 40, Folder 792-94)
    - Goethe und Kant, Lecture on (Envelope #162)
      - Research notes, 1944 Jan 25 (Box 40, Folder 795)
      - Draft, holograph, corrected, 1944 Jan 25 (Box 40, Folder 796)
    - "Goethe und Platon": draft, holo- graph, corrected (Envelope #81), c. 1922 (Box 40, Folder 797)
      See also: Box 13, folder 246
    - Goethe und Spinoza: research notes (Envelope #213) (Box 40, Folder 798)
    - "Goethes Idee der Bildung und Erziehung"
      - Draft A, holograph, corrected (Envelope #92), 1932 May 23 (Box 40, Folder 799)
      - Draft B, typescript, corrected (Envelope #123), n.d. (Box 40, Folder 800)
    - "Goethes Idee der Bildung und Erziehung" [Taylorian Institute, Oxford]: draft, holograph, corrected (Envelope #164), 1934 Feb 5 (Box 40, Folder 801)
    - "Goethes Idee der inneren Form" (Envelope #164)
      - Vorträge [Oxford]: draft, holo- graph, corrected, 1934 Feb (Box 40, Folder 802)
      - Vorträge [Bedford College, London]
      - Vorlesung I, 1935 Jan-Feb (Box 41, Folder 803)
      - Vorlesung II, 1935 Jan-Feb (Box 41, Folder 804)
      - Vorlesung III, 1935 Feb 19 (Box 41, Folder 805)
    - "Der junge Goethe" (Envelope #204)
      - Draft A, holograph, corrected, 1940 Oct 2 (Box 41, Folder 806)
      - Draft B, typescript, corrected, 1940 Oct 2 (Box 41, Folder 807)
  - Greek philosophy, Research notes on (Envelope #112), n.d. (Box 41, Folder 808-12)
  - Group theory, Research notes on (Envelope #156), n.d. (Box 41, Folder 813-15)
  - "Grundfragen der Logik": draft, holo- graph, corrected (Envelope #101), 1909 (Box 41, Folder 816)
  - "Das Grundprinzip der Kantischen Philosophie" [Volkshochschule, Harburg]: draft, holograph, corrected (Envelope #181), 1920 Jan 28 (Box 41, Folder 817)
  - "Grundprobleme der Kulturphilosophie" [Sommer-Semester, Hamburg]: draft, holograph, corrected (Envelope #131), 1929 (Box 41, Folder 818)
  - "Grundprobleme der Sprachphilosophie" [Sommer-Semester, Hamburg]: draft, holograph, corrected (Envelope #131), 1927 (Box 41, Folder 819)
  - "Grundprobleme und Grundformen des philosophischen Idealismus": draft, holograph, corrected (Envelope #145), 1930 Mar 5 (Box 41, Folder 820)
  - "Grundprobleme und Grundtypen des philosophischen Idealismus": [Winter Semester]: draft, holograph, corrected (Envelope #145), 1924-25 (Box 41, Folder 821)
  - Gruppenbegriff: draft fragments (Envelope #215), n.d. (Box 41, Folder 822)
  - Gruppenbegriff, Address to the Philosophy Club on [Einleitung am Morgen des 13. April 1945 geschreiben (Cassirer's death date)]: draft, holograph, corrected (Envelope #214), 1945 Apr (Box 41, Folder 823)
  - "Gruppenbegriff und Wahrnehmungs- theorie" (Envelope #109)
    - Research notes, 1937 (Box 42, Folder 824)
    - Draft A, holograph, corrected, 1937 (Box 42, Folder 825)
    - Draft B, typescript, corrected, 1937 (Box 42, Folder 826)
    - English translation by Aron Gurwitsch, "The Concept of Group and the Theory of Perception": draft, typescript, carbon (Envelope #215), c. 1944 (Box 42, Folder 827)
  - Gruppentheorie, Address to the Philosophy Club on: draft, holo- graph, corrected (Envelope #163), 1944 Jun 5 (Box 42, Folder 828)
  - "Gutachten über die pädagogische Professur": draft, typescript (Envelope #199), n.d. (Box 42, Folder 829)
  - "Die Hauptrichtungen der modernen Erkenntnistheorie": draft, holograph, corrected (Envelope #101), 1908-09 (Box 42, Folder 830)
  - Hegel, Lecture on [Yale]: draft, holograph, corrected (Envelope #46), 1942-43 (Box 42, Folder 831)
  - Hegel, Lectures on [Oxford]: draft, holograph, corrected (Envelope #46), 1934 (Box 42, Folder 832-36)
  - "Heidegger-Aufsatz" [concerns chiefly Natorp]: research notes (Envelope #100), n.d. (Box 42, Folder 837-38)
  - "Heidegger-Vorlesung [Davos] März 1929": research notes (Envelope #94), 1929 Mar (Box 42, Folder 839)
  - "Der Humanitätsgedanke in der deutschen Geistesgeschichte": draft, holograph, corrected (Envelope #120) (Box 42, Folder 840)
  - Idealism, Research notes on the history of (Envelope #145), n.d. (Box 43, Folder 841-42)
  - "Die Idee der Religion bei Lessing und Mendelssohn"
    - Draft, holograph, corrected (Envelope #125), c. 1929 (Box 43, Folder 843)
    - Printed version with notes (Envelope #149), 1929 (Box 43, Folder 844)
  - "Die Idee des Rechts und ihre Entwick- lung in der modernen Philosophie": draft, holograph, corrected (Envelope #149) (Box 43, Folder 845)
  - "Inhalt und Umfang des Begriffs": draft, holograph, corrected (Envelope #67), c. 1936 (Box 43, Folder 846)
  - " Jewish Record - paralipomena" ["Judaism and the Contemporary Political Myths"]: draft, holograph, corrected (Envelope #162), c. 1944 (Box 43, Folder 847)
  - Kant, Immanuel
    - "Letze Schriften und Kämpfe", chapter from Kants Leben und Lehre, edited by Cassirer and Cohen (Berlin 1918): pages from printed version (pp. 433-48) (Envelope #145) (Box 43, Folder 848)
    - Kant: "Entwerf zu einer Rede zur Feier von Kants 200jährigen Geburtstag", draft, holograph, corrected (Envelope #61), n.d. (Box 43, Folder 849)
      See also: Box 44, folder 879